【裁判字號】    97,秩抗,8
【裁判日期】    970909
【裁判案由】    違反社會秩序維護法
【裁判全文】
臺灣彰化地方法院刑事裁定               97年度秩抗字第8號
抗  告  人
即被移送人  陳焜成即飛碟視聽店
上列抗告人因違反社會秩序維護法案件，不服本院員林簡易庭九
十七年度員秩字第五五號中華民國九十七年七月二十一日之裁定
（移送案號：九十七年七月九日員警分偵字第０九七００一五六
二五號），提起抗告，本院合議庭裁定如下：
    主  文
抗告駁回。
    理  由
一、按法院受理違反本法案件，除本法有規定者外，準用刑事訴
    訟法之規定，社會秩序維護法第九十二條定有明文；又抗告
    期間，除有特別規定外，為五日，自送達裁定後起算；原審
    法院認為抗告不合法律上之程式或法律上不應准許，或其抗
    告權已經喪失者，應以裁定駁回之，刑事訴訟法第四百零六
    條前段、第四百零八條第一項前段分別定有明文。另抗告法
    院認為抗告有同法第四百零八條第一項前段之情形者，應以
    裁定駁回之，刑事訴訟法第四百十一條前段亦有明文規定。
二、本件抗告人即被移送人抗告意旨：如附件抗告狀所載。
三、經查，本件抗告人即被移送人陳焜成即飛碟視聽店係就案由
    欄所示之裁定提起抗告，而上開裁定業於民國九十七年七月
    二十二日送達至抗告人之營業處所即彰化縣員林鎮○○街四
    十五號及其住址即彰化縣員林鎮○○街一六六號八樓，並由
    抗告人之受雇人收受，此有本院員林簡易庭送達證書二份在
    卷可稽，且抗告人自承有於九十七年七月二十二日收受前揭
    裁定乙節屬實，是本件已向抗告人為合法送達無誤。從而，
    上開裁定既係於九十七年七月二十二日合法送達抗告人，抗
    告人如對原裁定不服欲提起抗告，其抗告期間應自合法送達
    裁定之翌日即九十七年七月二十三日起算五日內為之（抗告
    人所在地為彰化縣員林鎮，故不加計在途期間），本件抗告
    期間之末日為九十七年七月二十七日，然因當日為星期日，
    故延至星期一即同年月二十八日屆滿，是抗告人提起抗告之
    期間至九十七年七月二十八日即已屆滿，而抗告人遲至九十
    七年七月二十九日始以郵方式將抗告狀送達本院，此有蓋
    有本院第二辦公大樓收狀章之抗告狀附卷可稽，是抗告人提
    起之抗告顯已逾五日之抗告期間，揆諸前開法條規定及說明
    ，其抗告自屬違背法律上之程式，復無從補正，自應予以駁
    回。
四、依社會秩序維護法第九十二條，刑事訴訟法第四百十一條前
    段，裁定如主文。
中    華    民    國    97    年    9     月    9     日
                          臺灣彰化地方法院刑事第二庭
                              審判長法官  石馨文
                              法      官  黃齡玉
                              法      官  尚安雅
以上正本證明與原本無異。
本件不得再抗告。
中    華    民    國    97    年    9     月    10    日
                              書  記  官  洪年慶


司法院資訊處製作；財團法人民間司法改革基金會備份。
